【裁判字號】    97,小上,39
【裁判日期】    980105
【裁判案由】    給付違約金
【裁判全文】
臺灣臺南地方法院民事裁定              97年度小上字第39號
上  訴  人  向陽企業管理顧問社
法定代理人  丙○○
訴訟代理人  甲○○
被上訴人    乙○○○
上列當事人間請求給付違約金事件，上訴人對於中華民國97年8
月4日臺灣臺南地方法院新市簡易庭97年度新小字第345號第一審
判決提起上訴，本院裁定如下：
    主  文
上訴駁回。
第二審訴訟費用新台幣壹仟伍佰元由上訴人負擔。
    事實及理由
一、本件上訴人於原審起訴時，其起訴狀當事人原告欄雖記載為
    「丙○○即向陽企業管理顧問社」，惟「向陽企業管理顧問
    社」實為丙○○與李建昌合夥，登記負責人為丙○○，有高
    雄市政府建設局民國97年10月17日高市建設二字第09700246
    80號函及所附「向陽企業管理顧問社」營利事業登記抄本在
    卷可稽，上訴人於本院97年11月27日準備程序期日陳明其於
    原審之原告及本件之上訴人誤載為「丙○○即向陽企業管理
    顧問社」，應更正為「向陽企業管理顧問社」，法定代理人
    為丙○○等語，核無不符，應予准許。
二、按關於請求給付金錢或其他代替物或有價證券之訴訟，其標
    的金額或價額在新臺幣10萬元以下者，適用小額訴訟程序，
    民事訴訟法第436條之8第1項定有明文。查本件請求給付之
    訴訟標的金額為新臺幣（下同）21,105元，在10萬元以下，
    揆諸前揭法條規定，應適用小額訴訟程序，合先敘明。
三、又按對於小額程序第一審裁判之上訴或抗告，非以其違背法
    令為理由，不得為之；且上訴狀內應記載上訴理由，表明原
    判決所違背之法令及其具體內容，以及依訴訟資料可認為原
    判決有違背法令之具體事實，民事訴訟法第436條之24第2項
    、第436條之25分別定有明文。又依同法第436條之32第2項
    準用同法第468條、第469條第1款至第5款之規定，判決不適
    用法規或適用不當者，為違背法令。當事人對於小額程序之
    第一審判決提起上訴，如依民事訴訟法第468條規定，以第
    一審判決有不適用法規或適用法規不當為理由時，其上訴狀
    或理由書應有具體之指摘，並揭示該法規之條項或其內容，
    若係成文法以外之法則，應揭示該法則之旨趣，倘為司法院
    解釋或最高法院判例，則應揭示該判解之字號或其內容，如
    以民事訴訟法第469條第1款至第5款所列情形為理由時，其
    上訴狀或理由書，應揭示合於該條款之事實，上訴狀或理由
    書如未依此項方法表明，或其所表明者，顯與上開法條規定
    之情形不相合時，即難認為已對小額訴訟第一審判決之違背
    法令有具體之指摘（71年臺上字第314號判例要旨參照）。
    又如僅引用原審判決時之攻擊防禦方法作為上訴理由時，應
    認為未對原審判決有何具體之指摘，不得謂已合法表明上訴
    理由，其上訴均難認為合法。
四、經查，本件上訴人提起上訴，其理由略以：
 (一) 依被上訴人農保健康保險殘廢診斷農保健康保險殘廢診斷書
    中，身體各部位障害評量結果第五、眼睛障害診斷殘廢時視
    力矯正後左眼0.04及右眼眼前辨手指。已符合農保健康保險
    殘廢給付標準表第15項「一目失明，他目視力減退至0.04以
    下者，為4級740日。」該項目並未寫明終身無法工作、何來
    退保之說？又因殘廢的審核權及可複檢權在勞保局，故上訴
    人盡量不以保證來與客戶簽約，以免勞保局不賠而造成糾紛
    。
 (二) 又上訴人收諮詢顧問費現金給付30％，是以市場機制、公司
    人事開銷成本及與客戶協商訂定收費標準、收費本應由市場
    競爭自由定位。且本件委任契約確實是被上訴人蓋章，亦有
    配合前往開立醫院證明，故此契約即為成立應受法律的保障
    。
 (三) 又依消費者保護法第16條前段及民法第548條第2項規定即使
    本件委任契約部分無效，該契約其他部分仍應為有效，上訴
    人仍得就其已處理之部分，請求報酬云云。
 (四) 並聲明：(1)原判決廢棄。(2)被上訴人應給付上訴人21,105元
    及自起訴狀繕本送達之翌日起至清償日止，按週年利率5％
    計算之利息。
五、經核上訴人所舉之上開上訴理由，業據原審綜合全卷證資料
    ，並於判決之事實及理由中第三段內詳述認定之憑據，上訴
    人主張之前述上訴理由，係就原審取捨證據、認定事實之職
    權行使，指摘其為不當，並就原審已論斷者，泛言原審認定
    之事實有所違誤，且未具體指明原審違誤何項法條，有何不
    適用法規、適用法規不當、或民事訴訟法第469條第1款至第
    5款之情形，難認對該判決之如何違背法令已有具體之指摘
    ，揆諸前揭說明，自不得謂已合法表明上訴理由，其上訴不
    合程式，顯難認為合法，自應由二審法院以裁定駁回之。
六、末按於小額訴訟之上訴程序，法院為訴訟費用之裁判時，應
    確定其費用額，民事訴訟法第436條之19第1項、第436條之
    32第1項規定甚明。本件上訴人小額訴訟之上訴，既經駁回
    ，關於第二審訴訟費用即上訴裁判費用1,500元，揆諸前開
    規定，應由上訴人負擔，爰併予確定如主文第2項所示。
七、據上論結，本件上訴為不合法，依民事訴訟法第436條之24
    第2項、第436條之32第1項、第2項、第444條第1項前段、第
    95條、第78條、第436條之19第1項，裁定如主文。
中    華    民    國    98    年    1     月    5     日
                  民事第二庭    審判長法  官  林念祖
                                      法  官  張麗娟
                                      法  官  翁金緞
以上正本證明與原本無異。
本裁定不得抗告。
中    華    民    國    98    年    1     月    5     日
                                      書記官   彭建山


司法院資訊處製作；財團法人民間司法改革基金會備份。
